【裁判字號】    95,毒抗,813
【裁判日期】    951123
【裁判案由】    聲請強制戒治
【裁判全文】
臺灣高等法院臺中分院刑事裁定         95年度毒抗字第813號
抗  告  人
即  被  告  甲○○
                      號
                    （現在臺灣臺中看守所附設勒戒處所戒治
                    中）
上列抗告人因強制戒治案件，不服臺灣臺中地方法院中華民國95
年10月19日裁定（95年度毒聲字第1255號，聲請案號：臺灣臺中
地方法院檢察署 95年度毒偵字第3840號、95年度聲戒字第211號
），提起抗告，本院裁定如下：
    主  文
抗告駁回。
    理  由
一、抗告意旨略以：「有無繼續施用毒品傾向評估標準紀錄表」
    中「人格特質」項下之「毒品犯罪相關司法紀錄」及「其他
    犯罪相關紀錄」二評分標準，未考量該等紀錄與本次施用毒
    品之時間，應為五年至三年內再犯者，始具「有意義之時間
    關聯」，且未設評分上限，與設定評分標準之意旨相違；況
    卷內查無原審據為裁定之有無繼續施用毒品傾向證明書，原
    審亦未說明施以強制戒治之理由，所為裁定即有瑕疵，爰依
    法提起抗告，請求撤銷原裁定云云。
二、按施用毒品者，於裁定送觀察、勒戒後，有繼續施用毒品之
    傾向者，由法院裁定令入戒治處所施以強制戒治，其期間為
    一年，毒品危害防制條例第20條第2 項定有明文。經查，本
    件抗告人甲○○因施用第一級毒品，經原審裁定將其送觀察
    、勒戒後，復經臺灣臺中看守所附設勒戒處所認有繼續施用
    毒品之傾向，有該所 95年10月3日中所坤衛字第0951200466
    號函及所附有無繼續施用毒品傾向證明書各一份附於95年度
    毒偵字第3840號卷可稽，足見抗告人確有繼續施用毒品之傾
    向；又上開評估標準係適用於每位受觀察、勒戒處分人，具
    有一致性、普遍性、客觀性，尤其施用毒品者易於成癮，先
    前毒品犯罪之紀錄更可資以評估其繼續施用傾向判斷，且依
    現行毒品危害防制條例第20條之規定，並參酌其修正立法理
    由，犯施用第一級及第二級毒品罪者，須初犯或五年後再犯
    者，始有受觀察、勒戒之處遇，易言之，依現行規定，受觀
    察、勒戒者必無五年內之「毒品犯罪相關司法紀錄」，則所
    謂五年內之「毒品犯罪相關司法紀錄」始具「有意義之時間
    關聯」云云，亦與立法意旨不符，不能採取。是本件抗告人
    經觀察、勒戒後既有繼續施用毒品傾向，依法自應受強制戒
    治，原審裁定抗告人令入戒治處所施以強制戒治，期間為六
    個月以上，至無繼續強制戒治之必要為止，但最長不得逾一
    年，核無不當，本件抗告為無理由，應予駁回。
三、據上論斷，應依刑事訴訟法第412條，裁定如主文。
中    華    民    國    95    年    11    月    23    日
              刑事第四庭  審判長法  官  洪  耀  宗
                                法  官  劉  登  俊
                                法  官  陳  欣  安
上列正本證明與原本無異。
不得再抗告。
                                書記官  阮  正  枝
中    華    民    國    95    年    11    月    24    日
                                                      Ｒ


司法院資訊處製作；財團法人民間司法改革基金會備份。
